最高法院刑事判決                              八十六年度台上字第一八三一號
    上訴人  甲○○
右上訴人因妨害投票等罪案件，不服台灣高等法院台中分院中華民國八十六年一月二
十一日第二審更審判決（八十五年度上更(一)字第二五七號，起訴案號：台灣台中地方
法院檢察署八十三年度偵字第二九○○、二九九八、三七一一號，八十四年度偵字第
四七七○號），提起上訴，本院判決如左：
    主  文
上訴駁回。
    理  由
一投票行賄部分：
按刑事訴訟法第三百七十七條規定，上訴於第三審法院，非以判決違背法令為理由，
不得為之。是提起第三審上訴，應以原判決違背法令為理由，係屬法定要件。如果上
訴理由狀並未依據卷內訴訟資料，具體指摘原判決不適用何種法則或如何適用不當，
或所指摘原判決違法情事，顯與法律規定得為第三審上訴理由之違法情形，不相適合
時，均應認其上訴為違背法律上之程式，予以駁回。本件原判決綜合調查證據之結果
，認上訴人甲○○共同連續犯有刑法第一百四十四條投票行賄之事實，已詳其所憑
之證據及認定之理由。按事實之認定，證據之取捨，乃事實審法院之職權，苟無違反
經驗法則及論理法則，自難指為違法。原判決論處上訴人此部分罪刑，已詳述其憑據
及取捨證據之心證理由，核與證據法則尚無違背。上訴意旨仍執其在原審之辯詞，謂
其僅係受李啟熙之託代為轉交賄款，並無共同行賄而約投票權人為一定之行使之實施
行為，係就原判決已詳為論斷與說明之事項，再單純為事實上之爭執，殊非適法之第
三審上訴理由。又原判決理由欄引用上訴人於警訊時之自白：「曾交代吳弘正把錢發
出去，每一票為五百元（新台幣，下同），而十五萬二千五百元剛好是三百零五票。
」認上訴人對於有投票權人交付賄賂一事，與吳弘正、李啟熙等人互有犯意聯絡，行
為分擔，因而論上訴人以共同投票行賄罪，適用法則並無違誤。上訴意旨仍主張其無
投票行賄之犯意，自非可採。此外上訴對於原判決已明之事項，專憑己見，任意指
摘，顯與法定上訴第三審之形式要件不符，其此部分之上訴違背法律上之程式，應予
駁回。
二投票受賄部分：
查第三審上訴書狀，應述上訴之理由，其未述者，得於提起上訴後十日內補提理
由書於原審法院，已逾上述期間，而於第三審法院未判決前仍未提出上訴理由書狀者
，第三審法院應以判決駁回之，刑事訴訟法第三百八十二條第一項、第三百九十五條
後段規定甚明。本件上訴人被訴投票受賄（刑法第一百四十三條）部分，不服原審判
決，於民國八十六年一月三十一日提起上訴，並未述理由，迄今逾期已久，於本院
未判決前仍未提出，依上開規定其上訴自非合法，應予駁回。又本部分係刑事訴訟法
第三百七十六條第一款之案件，惟於修正刑事訴訟法施行前，原得上訴於第三審法院
，且已繫屬於法院，依刑事訴訟法施行法第五條第一項規定，仍應依施行前之法定程
序終結之，併此說明。
據上論結，應依刑事訴訟法第三百九十五條，判決如主文。
中      華      民      國    八十六    年      四      月     十一     日
                              最高法院刑事第二庭
                                  審判長法官  施  文  仁
                                        法官  陳  炳  煌
                                        法官  張  淳  淙
                                        法官  洪  文  章
                                        法官  林  錦  芳
      右正本證明與原本無異
                                              書  記  官
中      華      民      國    八十六    年      四      月     十六     日
